臺灣臺北地方法院民事判決　　　　　　　96年度訴字第3775號
原　　　告　甲○○
被　　　告　乙○○
上列當事人間損害賠償事件，本院於中華民國 96 年 5 月 30
日言詞辯論終結，判決如下：
    主  文
原告之訴駁回。
訴訟費用由原告負擔。
    事實及理由
一、原告起訴主張被告於民國73年左右請黃清濬等工人打通位於
    台北市○○街43巷7號4樓之2的樓上房間（即打通雙城街43
    巷7號和5樓及5樓之2）時，原告即有告知應小心注意，以免
    造成原告之房間及浴室漏水，被告一直強調稱不會，然而打
    通成一間後一星期，原告之房間即開始滴水、流水、漏水，
    致原告起居完全不安寧，精神受到極大影響，（其餘陳述詳
    如附件所示）爰請求被告給付原告70萬元精神上之損害。並
    聲明：被告應給付原告新台幣70萬元及自訴狀繕本送達翌日
    起至清償日止，接週年5%計算之利息。
二、被告則以：原告係於 94 年 11 月始遷入其所稱漏水處，且
    否認該處有漏水之事實，又被告欲找專家至現場檢查理清是
    否漏水，如屬被告應負修補責任被告絕不推託，然而原告亦
    拒絕找人檢查，是原告之請求顯無理由等語置辯。並聲明：
    原告之訴駁回。
三、按當事人主張有利於己之事實者，就其事實有舉證之責任，
    民事訴訟法第 277 條前段定有明文。而就舉證責任之分配
    而言，原告起訴所主張之權利發生事實，如經被告否認，則
    原告就起訴主張之事實如係不能舉證，或其所舉證據尚有瑕
    疵，亦應駁回原告之請求。又按民法第 184 條第 1 項前段
    侵權行為損害賠償責任之成立，須行為人因故意或過失不法
    侵害他人之權利，且其行為與損害之發生間有相當因果關係
    ，始足當之，是主張他人應負侵權行為責任者，應就他人之
    有故意或過失及其行為與損害之發生間有相當因果關係等節
    負舉證責任。
四、經查，原告主張被告因被告打通房屋之故，而致原告現住處
    漏水之事實，雖提出照片數張及沖洗照片之收據為證。惟觀
    諸該照片之內容，至多僅能證明原告之居住處可能有水漬潮
    溼現象，無從判斷造成該浴室地板、牆壁滲水潮溼之原因為
    何。而漏水之原因本有多種可能，亦有可能是原告住處之管
    線老舊等與被告無關之事由所致。是該等照片就漏水之原因
    以及被告對於該漏水原因之形成有無故意過失之事實，顯均
    無法證明。原告於經本院闡明是否送鑑定後，亦基於程序利
    益之考量，堅持認為該等照片即已足夠證明所有事實，而不
    願送鑑定加以認定漏水之成因，然而本院認依原告前揭所舉
    事證既未能證明浴室天花板處之滲漏水原因為何，更不能證
    明被告就該等原因有何故意過失，即不能認被告有何侵權行
    為。揆諸前揭說明，原告依侵權行為之法則請求上訴人賠償
    精神上之損害，即屬無據。
五、本件事證已臻明確，兩造其餘攻擊或防禦方法，經本院審酌
    後，認均與本件之結論無涉，茲不再一一論述，併予敘明。
六、訴訟費用之負擔：民事訴訟法第78條。
中　　華　　民　　國　　96　　年　　6 　　月　　13　　日
                  民事第一庭      法　官　朱漢寶
以上正本係照原本作成
如對本判決上訴，須於判決送達後20日內向本院提出上訴狀
中　　華　　民　　國　　96　　年　　6 　　月　　13　　日
                    　　　　　　  書記官　黃瓊玉
